臺灣彰化地方法院刑事判決　　　　　　　95年度訴字第2124號
公　訴　人　臺灣彰化地方法院檢察署檢察官
被　　　告　甲○○
　　　　　　　　　　（現另案於臺灣彰化看守所羈押中）
上列被告因毒品危害防制條例，經檢察官提起公訴（95年度毒偵
字第4587號）及併案（95年度毒偵字第4983號），被告於準備程
序中自白犯罪，本院聽取當事人之意見後，裁定由受命法官獨任
行簡式審判，茲判決如下：
    主  文
甲○○施用第一級毒品，累犯，處有期徒刑拾月；又施用第二級
毒品，累犯，處有期徒刑伍月。應執行有期徒刑壹年貳月。
    事實及理由
一、犯罪事實：
  (一)甲○○曾因施用毒品案件，經送觀察勒戒、強制戒治後，民
    國（下同）93年1月9日停止戒治後釋放。又因施用毒品案件
    ，於92年9月29日經本院（92年度訴字第869號判決）判處有
    期徒刑1年確定，於93年12月31日執行完畢。又因施用第一
    、二級毒品案件，95年9月28日甫經臺灣高等法院臺中分院
    （95年度上訴字1626號）判處有期徒刑1年2月、9月，定應
    執行刑1年9月（尚未入監執行）。
  (二)甲○○仍不知悔改，95年11月7日在員林火車站附近，向某
    綽號「阿猴」之男子購進一包海洛因後，基於施用第一級毒
    品海洛因之接續犯意，於95年11月9日某時、95年11月12 日
    上午10時許，在其位於彰化縣埤頭鄉○○村○○路107號之
    住處內，施用第一級毒品海洛因2次。
  (三)甲○○於同樣上述時間地點，向綽號「阿猴」之男子，購進
    一包甲基安非他命後，另基於施用第二級毒品甲基安非他命
    之接續犯意，於95年11月9日某時、同月12日某時，在上述
    自家中，施用第二級毒品甲基安非他命2次。
  (四)嗣為警於95年11月9日晚上10時50分許，在彰化縣員林鎮
    ○○○路53號前查獲，另於95年11月15日上午10時30分許
    ，在彰化縣溪州鄉○○村○○路查獲，經其同意採集尿液送
    驗後，結果均呈「可待因、嗎啡、安非他命、甲基安非他命
    」陽性反應，始悉上情。
二、認定事實之證據及理由：
  (一)被告於警訊、本院準備程序中之自白。
  (二)彰化縣警察局田中、北斗分局委託檢驗尿液代號與真實姓名
    對照認證單共2份（95偵字4587號卷P.15、95毒偵字4983號
    卷P.8），均證明被告接受採尿送驗之事實。
  (三)詮昕科技股份有限公司濫用藥物尿液檢驗報告書2份（95偵
    字4587號卷P.28、95毒偵字4983號卷P.7），證明被告驗尿
    均呈現「嗎啡、可待因、安非他命、甲基安非他命」之陽性
    反應。行政院衛生署管制藥物管理局93年7月16日管檢字
    第0930006199號函示意見：「依據Clark's Analysis of
    Drugs and Poisons一書第三版之記載：... 第一級毒品海
    洛因亦可代謝成嗎啡，且海洛因常見含有少量6-乙醯可待因
    雜質成分，該成分可代謝為可待因及嗎啡。... 」（參照行
    政院衛生署管制藥品管理局發行「濫用藥物檢驗相關解釋彙
    編」P.14）故可證明被告因施用海洛因而同時檢出「可待因
    、嗎啡」陽性反應。第一份尿液檢驗報告顯示被告安非他
    命指數為982ng/ml、甲基安非他命指數為17333ng/ml；第二
    份驗尿報告顯示安非他命指數為1424ng/ml、甲基安非他命
    指數為14946ng/ml，「安非他命、甲基安非他命」之濃度相
    差懸數。而法務部調查局93年5月4日調科壹字00000000000
    號函示意見：「依據英國藥學協會所編之Clark's isolation
    and indentification of drugs乙書.. 記載人體施用甲基
    安非他命後，在主要代謝物中未改變型態之甲基安非他命佔
    施用劑量達43％，而安非他命則為約5％。」（司法院編印
    ，法官辦理刑事案件參考手冊(一)--毒品危害防制條例部分
    --P.168）被告尿液中排出之部分安非他命反應，應係甲基
    安非他命之代謝物。
  (四)臺灣高等法院被告全國前案紀錄表，全國施用毒品案件紀錄
    表，證明被告於觀察勒戒、強制戒治後五年內再犯本罪。
  (五)被告自白核與事實相符，足堪採信。本件事證明確，被告施
    用第一、二級毒品犯行，已可認定。
三、論罪科刑：
  (一)核被告所為，核係犯毒品危害防制條例第10條第1、2項之施
    用第一、二級毒品罪。被告持有毒品之低度行為，應為施用
    之高度行為所吸收，不另論罪。
  (二)起訴書所列之被告95年11月9日施用行為，與併案之95年11
    月12日施用行為，中間僅相隔3日，而被告供稱所施用之毒
    品均屬同一次所購得，應堪認定被告購進毒品時，就有要將
    之施用完畢之接續犯意，故起訴之施用一級毒品與併案之施
    用一級毒品，起訴之施用二級毒品與併案之施用二級毒品，
    各本屬單一犯行，基於審判不可分，應一併審理。
  (三)被告有事實欄內之徒刑執行經過，此有臺灣高等法院被告全
    國前案紀錄表可稽，其受此有期徒刑執行完畢後，五年以內
    故意再犯有期徒刑以上之罪，應依累犯規定，各加重其刑。
  (四)量刑審酌：被告自83年間以來，毒品前科不斷，前次施用毒
    品案件，甫於95年9月28日二審宣判，尚未入監服刑，仍不
    知悔改而再度施用毒品，不知收斂，可見沈溺毒品已深，欠
    缺自制力。被告已離婚，年屆51歲，兒子都已30多歲也已成
    家立業，被告目前在其大哥經營之公司擔任送貨員。被告不
    知珍惜身體吸毒沈淪，欠缺為人長輩之風範，惟犯罪後坦承
    犯行，態度尚屬良好等一切情狀，量處如主文所示，並定應
    執行刑，以示懲儆。
  (五)扣案結晶體一包及香菸一根，未經鑑定含是否有毒品成分，
    此部分請檢察官重新送請鑑定，若鑑定確有毒品成分，另依
    違禁物單獨沒收之規定處理。
  (六)原起訴書所述95年6月間至95年9月28日施用海洛因之犯行，
    已經公訴檢察官當庭減縮。又公訴意旨另以：被告自95年9
    月29日某時起至95年11月8日止，多次施用海洛因，違反毒
    品危害防制條例第10條第1項云云。然按刑事訴訟法第156條
    第2項規定，被告之自白，不得作為有罪判決之唯一證據，
    仍應調查其他必要之證據，以察其是否與事實相符。檢察官
    指控被告自95年9月29日至95年11月8日多次施用毒品，除了
    被告之自白外，別無其他證據，不足以認定犯罪成立。惟檢
    察官認為此部分與前述有罪部分，屬於「集合犯」之概括一
    罪關係，本院不另為無罪諭知，併此敘明。
四、適用法律：
  (一)程序法方面：刑事訴訟法第273條之1、第310條之2、第454
    條第1項。
  (二)實體法方面：毒品危害防制條例第10條第1、2項、刑法第11
    條前段、第47條第1項、刑法第51條第5款。
本案經檢察官鮑慧忠到庭執行職務。
中　　華　　民　　國　　96　　年　　1  　月　　12  　日
                  刑事第三庭    法  官  葉明松
以上正本證明與原本無異。
如不服本判決，應於判決送達後10日內，向本院提出上訴狀（須
附繕本）。
中　　華　　民　　國　　96　　年　　1  　月　　12  　日
                                書記官  于淑真
附錄本案論罪法條：
毒品危害防制條例第10條
施用第一級毒品者，處 6 月以上 5 年以下有期徒刑。
施用第二級毒品者，處 3 年以下有期徒刑。
